# 研发费用与技术开发费之间是什么关系？

提问人：菜籽子 时间：2015-01-28 18:17:57
请各位江湖豪杰英雄好汉答疑解惑：发现有一家企业在招股书中既给出了“研发费用”数据，又在进行管理费用分析时给出了“技术开发费”，而且两者金额在报告期内均不相同，在个别会计年度是研发费用大于技术开发费，而又有某会计年度技术开发费又大于研发费，那么研发费用与技术开发费之间到底是个什么关系？这种忽大忽小的情况是否说明企业在研发费用方面涉嫌造假？

回答人：chenyiwei
根据《关于企业加强研发费用财务管理的若干意见》（财企[2007]194号）第一条规定，企业研发费用(即原"技术开发费"),指企业在产品、技术、材料、工艺、标准的研究、开发过程中发生的各项费用,包括: (一)研发活动直接消耗的材料、燃料和动力费用。 (二)
企业在职研发人员的工资、奖金、津贴、补贴、社会保险费、住房公积金等人工费用以及外聘研发人员的劳务费用。 (三)用于研发活动的仪器、设备、房屋等固定资产的折旧费或租赁费以及相关固定资产的运行维护、维修等费用。 (四)用于研发活动的软件、专利权、非专利技术等无形资产的摊销费用。 (五)用于中间试验和产品试制的模具、工艺装备开发及制造费,设备调整及检验费,样品、样机及一般测试手段购置费,试制产品的检验费等。 (六)研发成果的论证、评审、验收、评估以及知识产权的申请费、注册费、代理费等费用。 (七)通过外包、合作研发等方式,委托其他单位、个人或者与之合作进行研发而支付的费用。 (八)与研发活动直接相关的其他费用,包括技术图书资料费、资料翻译费、会议费、差旅费、办公费、外事费、研发人员培训费、培养费、专家咨询费、高新科技研发保险费用等。
不清楚你这个问题的具体背景，无法判断，但也不建议轻易下“涉嫌造假”之类的结论。建议看看其他地方有没有对该概念作出注释的，结合其生产经营特点等去分析了解。